臺灣板橋地方法院刑事判決             100年度易字第1828號
公  訴  人  臺灣板橋地方法院檢察署檢察官
被      告  王岱
上列被告因違反毒品危害防制條例案件，經檢察官提起公訴（
100 年度毒偵字第2647號），本院裁定依簡式審判程序，判決如
下：
    主  文
王岱犯施用第二級毒品罪，累犯，處有期徒刑陸月，如易科罰
金，以新臺幣壹仟元折算壹日。
    事  實
一、王岱前於民國94年間，因違反洗錢防制法案件，經本院以
    94年度訴字第1865號判處有期徒刑3 月確定，於95年11月22
    日易科罰金執行完畢（於本案構成累犯）；復於：（一）98
    年間，因施用第二級毒品案件，經本院以98年度毒聲字第17
    67號裁定送觀察、勒戒後，認無繼續施用毒品傾向，於99年
    4 月1 日執行完畢釋放，並由臺灣板橋地方法院檢察署檢察
    官以98年度毒偵字第6115號為不起訴處分確定；（二）99年
    間，因施用第二級毒品案件，經本院以99年度簡字第5990號
    判處有期徒刑3 月確定；（三）99年間，因施用第二級毒品
    案件，經本院以99年度簡字第10159 號判處有期徒刑4 月確
    定。上開（二）、（三）部分所示之各罪刑，嗣經本院以10
    0 年度聲字第1036號裁定應執行有期徒刑6 月確定，於100
    年5 月9 日易科罰金執行完畢（此部分尚不致使本案構成累
    犯）；（四）99年間，因施用第二級毒品案件，經本院以10
    0 年度簡字第454 號判處有期徒刑4 月確定；（五）99年間
    ，因施用第二級毒品案件，經本院以100 年度簡字第1372號
    判處有期徒刑5 月確定。上開（四）、（五）部分所示之各
    罪刑，嗣經本院以100 年度聲字第1717號裁定應執行有期徒
    刑7 月確定（此部分尚未執行完畢）。
二、詎其猶未能戒除毒癮，於前開矯治程序執行完畢釋放後5 年
    內，曾為施用毒品犯行並經法院判刑確定，復基於施用第二
    級毒品之犯意，於100 年1 月14日16時45分許為警採尿前回
    溯一、二天內之某時，在其位於新北市林口區新寮2 號之2
    住處內，以燒烤吸食煙氣之方式，施用第二級毒品甲基安非
    他命1 次。嗣因王岱峰為毒品列管人口，經警通知其於上開
    時間到場採尿送驗，結果確呈甲基安非他命陽性反應，而查
    悉上情。
三、案經新北市政府警察局新莊分局移送臺灣板橋地方法院檢察
    署檢察官偵查起訴。
    理  由
一、本件被告王岱所犯係死刑、無期徒刑、最輕本刑為3 年以
    上有期徒刑以外之罪，其於本院審理程序中就被訴事實為有
    罪之陳述，經告知簡式審判程序之旨，並聽取公訴人及被告
    之意見後，本院裁定進行簡式審判程序。
二、上開事實，業經被告王岱於本院審理中自白甚詳；而被告
    經警採集其尿液檢體之送驗結果，呈甲基安非他命陽性反應
    一情，有臺灣檢驗科技股份有限公司濫用藥物檢驗報告（檢
    體編號：DＺ00000000000 ）、應受尿液採驗人尿液檢體採集
    送驗紀錄表在卷可稽。又被告有事實欄所載施用毒品前科，
    有臺灣高等法院被告前案紀錄表附卷可查，被告於觀察、勒
    戒執行完畢釋放後，5 年內再犯本件施用毒品案件，即屬毒
    品危害防制條例第23條第2 項所稱「5 年內再犯」之情形，
    檢察官自應依法追訴。綜上，本件事證明確，被告犯行堪以
    認定，應依法論科。
三、論罪及科刑：
    查甲基安非他命屬毒品危害防制條例第2 條第2 項第2 款所
    稱之第二級毒品，不得持有、施用。本件被告所為，係犯毒
    品危害防制條例第10條第2 項之施用第二級毒品罪。其持有
    第二級毒品之低度行為，為施用之高度行為所吸收，不另論
    罪。又被告有事實欄所載前案及執行情形，有臺灣高等法院
    被告全國前案紀錄表在卷可佐，其於有期徒刑執行完畢後5
    年內，故意再犯本件有期徒刑以上之罪，為累犯，應依刑法
    第47條第1 項累犯之規定，加重其刑。審酌被告業經觀察、
    勒戒之矯治程序，並由臺灣板橋地方法院檢察署檢察官以98
    年度毒偵字第6115號為不起訴處分確定；且前有多次施用第
    二級毒品前科，另於99年間，因施用第二級毒品案件，經本
    院以100 年度簡字第1372號判處有期徒刑5 月確定（見上開
    前案紀錄表），仍不知警惕，再犯本件施用第二級毒品犯行
    ，顯見其不思悔改，自制力亦顯不佳；惟衡施用毒品行為於
    本質上係屬自我戕害行為，反社會性之程度應屬較低，且被
    告犯罪後已於本院審理時坦承犯行，態度尚佳，爰量處如主
    文所示之刑，並諭知易科罰金之折算標準。
四、據上論斷，應依刑事訴訟法第273 條之1 第1 項、第299 條
    第1 項前段，毒品危害防制條例第23條第2 項、第10條第2
    項，刑法第11條前段、第47條第1 項、第41條第1 項前段，
    判決如主文。
本案經檢察官張瑞玲到庭執行職務。
中    華    民    國    100    年    7     月    11   日
                  刑事第十六庭   法  官    蘇揚旭
上列正本證明與原本無異。
如不服本判決，應於判決送達後10日內敘明上訴理由，向本院提
出上訴狀 (應附繕本) ，上訴於臺灣高等法院。其未敘述上訴理
由者，應於上訴期間屆滿後20日內向本院補提理由書「切勿逕送
上級法院」。
                                 書記官    李郁禎
中    華    民    國   100    年    7     月    11    日
附錄本案論罪科刑之法條：
毒品危害防制條例第10條
施用第一級毒品者，處六月以上五年以下有期徒刑。
施用第二級毒品者，處三年以下有期徒刑。